【裁判字號】    90,自緝更(一),1
【裁判日期】    900814
【裁判案由】    毀損等
【裁判全文】
臺灣臺北地方法院刑事判決                      九十年度自緝更（一）字第一號
    自訴人  乙○○
    被  告  甲○○
右列被告因毀損等案件，經自訴人提起自訴，本院以八十九年度自緝字第四九號判決
後，自訴人提起上訴，由臺灣高等法院以八十九年度上易字第四四一三號判決撤銷發
回本院，本院判決如左：
    主  文
甲○○無罪。
    理  由
一、本件經臺灣高等法院發回部分之自訴意旨略以：自訴人於民國八十八年三月二十
    四日向法院標得坐落台北市○○路二十七巷二十一號房屋及其基地應有部分後，
    被告未經許可，於八十八年九月十六日上午擅自進入上開房屋，並將房屋內洗臉
    槽以及固定陳設物破壞，嗣經上開房屋承租人以電話向自訴人告知上情，自訴人
    立即前往現場，當場見被告仍在現場拆搬，因認被告涉有刑法第三百零六條之侵
    入住宅罪與同法第三百五十四條之毀損罪嫌云云。
二、按犯罪事實應依證據認定之，無證據不得推定其犯罪事實；另不能證明被告犯罪
    者，應諭知無罪之判決，刑事訴訟法第一百五十四條、第三百零一條第一項分別
    定有明文。又刑事訴訟法上認定犯罪事實所憑之證據，雖不以直接證據為限，間
    接證據亦包括在內，然而無論直接或間接證據，其為訴訟上之證明，須於通常一
    般之人均不至有所懷疑，而得確信其為真實之程度者，始得據為有罪之認定，惟
    採用間接證據時，必其所成立之證據，在直接關係上，雖僅足以證明他項事實，
    而由此他項事實，本於推理之作用，足以證明待證事項者，方為合法，若係憑空
    之推想，則尚非間接證據，且如未發現相當證據，或證據不足以證明，自不能以
    推測或擬制之方法，以為裁判之基礎，又告訴人之告訴（自訴人之自訴亦同），
    係以使被告受刑事訴追為目的，是其陳述是否與事實相符，仍應調查其他證據以
    資審認，最高法院分別著有七十六年台上字第四九八六號、三十二年上字六七號
    、四十年台上字第八六號、五十二年台上字第一三○○號判例可資參照。又按刑
    法第三百零六條第一項無故侵入他人住宅或建築物罪，所保護之客體為個人居住
    之安寧與私人生活之秘密之保持，重在居住之事實，所謂無故侵入他人住宅，乃
    指未得該住宅之支配或管理人之明示或默示認許，且無正當進入理由而擅行侵入
    者而言。至刑法上毀損罪係以滅失或減少財產之價值為其侵害內容，該罪所保護
    者乃財物之用益價值及交換價值，故刑法上毀損罪之成立，係以毀棄、損壞他人
    之物為其構成要件。
三、本件自訴意旨認被告涉有侵入住宅及毀損罪嫌，無非係以被告侵入上開房屋及毀
    損屋內洗臉槽及固定陳設物為論據。訊據被告固坦承於八十八年九月十六日上午
    前往上開房屋，惟堅詞否認有毀損、侵入住宅等犯行，並辯稱：上開房屋點交時
    ，伊點交的部分為一樓，而當時只是拆搬掛衣架等語。經查：上開房屋業據案外
    人李瑞章於八十八年三月二十四日標得，有本院不動產權利移轉證書、土地所有
    權狀、建物所有權狀等影本附卷可稽，並於嗣後移轉登記於自訴人之妻即李佳臻
    名義下，且於八十八年九月十六日時，自訴人已將上開房屋租予他人，自訴人並
    未居住屋內，並經自訴人自承在卷（見本院九十年七月三十一日審判筆錄）。足
    證自訴人並非上開房屋之所有權人及現住戶，是自訴人指訴被告未經許可侵入其
    所有上開房屋並毀損屋內洗臉槽及固定陳設物即屬無據。此外，復查無任何積極
    證據足認被告確有自訴人所指之犯行，揆諸前揭法條及判例要旨，不能證明被告
    犯罪，依法應諭知無罪之判決。
    據上論斷，應依刑事訴訟法第三百四十三條、第三百零一條第一項判決如主文。
中      華      民      國    九十    年      八      月     十四     日
                                    臺灣臺北地方法院刑事第二庭
                                        法  官  張  宇  樞
右正本證明與原本無異。
如不服本判決，應於判決送達後十日內向本院提出上訴狀。
                                        書記官  楊  麗  娟
中      華      民      國      九十      年    八    月      十五    日


司法院資訊處製作；財團法人民間司法改革基金會備份。
